Prestazioni sanitarie in Regione Piemonte
----------------------------

### Fonte

Sul sito dedicati agli [Opendata] (http://www.dati.piemonte.it)  sono state pubblicate le [Prestazioni sanitarie erogate nell'anno 2012] (http://www.dati.piemonte.it/catalogodati/dato/100742-prestazioni-sanitarie-erogate-per-tipologia-di-prestazione.html ).


Nel dataset sono riportati i volumi di **prestazioni sanitarie**, intesi come quantità di prestazioni erogate per azienda sanitaria, con l'evidenza della tipologia di struttura erogatrice ( pubblica o privata
), del codice di prestazione e della relativa branca specialistica, nell'anno 2012 a livello regionale. 

Insieme al dataset delle prestazioni sono disponibili alcuni datset  di supporto che riguardano:

- il catalogo delle prestazioni sanitarie,

- l'elenco delle Aziende Sanitarie.


Il catalogo delle **prestazioni specialistiche sanitarie** si riferisce come da descrizione all': *elenco delle prestazioni erogate dalla Regione Piemonte ai sensi della DGR 11-6036 del 02 luglio 2013, effettuate a livello ambulatoriale e non ambulatoriale o riferite a particolari attivita'  svolte in attuazione di funzioni specificatamente attribuite, erogabili nell' ambito del servizio sanitario regionale .* 

Il dato è presentato su 2 tabelle: 

- elenco delle Prestazioni ed

- elenco delle Branche ( o Discipline).

Quest'ultimo utile per la decodifica del codice "disciplina" dell'elenco delle prestazioni. 

Nell'elenco delle **Aziende Sanitarie** per ogni azienda sono indicati il codice azienda, la denominazione e la data di attivazione.




### Caratteristiche dei datasets

#### Prestazioni sanitarie erogate

Il dataset *Prestazioni Sanitarie*, contiene 295643 osservazioni su  5 variabili.

Ciascuna osservazione riporta:

- il codice azienda sanitaria, 

- il codice prestazione, 

- la relativa branca, 

- l'indicazione pubblico o privato,

- la quantità di prestazioni erogate.


Al fine di poter interpretare i codici presenti nel dataset e' necessario usare le informazioni relative ai tre dataset di corredo.

La descrizione relativa al *codice azienda sanitaria* e' sul dataset Aziende Sanitarie. Qui sono riportate

- il codice azienda

- la descrizione azienda

- la data di attivazione dell'azienda.

#### Elenco Aziende sanitarie

Per le 29 aziende questo e' un esempio delle informazioni riportate:

```{r,echo=FALSE}
AS<- read.table ("~/GitHub/sanita/data/aziende sanitarie.csv" , header=T, sep=";",
                 stringsAsFactors=F)

# head(AS, 3)
print (AS[1:5,2:4], justify = "left", quote=F)
```

#### Elenco Branca o Disciplina

La descrizione relativa alla *Branca o Disciplina* e' sul dataset Branche. Qui sono riportate

- il codice branca

- la descrizione branca

Per le 79 branche questo e' un esempio delle informazioni riportate:

```{r, echo=FALSE}
BS<- read.table ("~/GitHub/sanita/data/Branche.csv" , header=T, sep=";",
                 stringsAsFactors=F)
names(BS) <- c("id" ,"cbranca","bdescr")
head(BS)

```
#### Elenco Prestazioni sanitarie

La descrizione relativa alla *Prestazione* e' sul dataset Prestazioni. Qui sono riportate

- il codice disciplina

- il codice prestazione

- la descrizione prestazione

I dataset originario non e' caricabile direttamente come gli altri a causa di caratteri speciali nel testo.

Si e' dovuto sostituire in caratteri (",", "#", ".") con il caratteri non sensitivi al formato .csv impiegato.

Per le 2337 osservazioni del dataset questo e' un esempio delle informazioni riportate:

```{r, echo=FALSE}
CPx<- read.table ("~/GitHub/sanita/data/Elenco_Regionale_Prestazioni_1.csv" , header=T, 
                 sep=";", dec=",",   stringsAsFactors=F)
# str(CPx)                        
names(CPx)  <-c( "cdiscip", "cprest" ,  "dprest",  "origine", "note") 
head(CPx) [,1:2]                            
mypres<- length(unique(CPx$cprest))        

```

Si assume che il codice disciplina qui presente abbia lo stesso significato del codice branca del dataset Elenco Branche.

Ci sono 43 codici disciplina in questo dataset. Nel dataset *Branca o Disciplina* ci sono 79 codici disciplina. Questo significa che 36 discipline non sono presenti nell'elenco di dettaglio delle prestazioni. 

Segue l'elenco delle discipline presenti nell' elenco branche ma non in quello prestazioni.

```{r, echo=FALSE}
cdiscipf<-as.factor(CPx$cdiscip)
# str(cdiscipf)

cbrancaf<- as.factor(BS$cbranca)
# str(cbrancaf)

BS$bdescr[!cbrancaf%in%cdiscipf]

```

```{r, echo=FALSE}

mypres81<-unique(CPx$dprest[CPx$cprest=="81_92"])

```



Delle `r mypres` prestazioni presenti, ci sono poi prestazioni che compaiono su varie discipline o branche.
Ad esempio la prestazione 81.92, che corrisponde a `r mypres81` è presente in quattro discipline.

```{r, echo=FALSE}

mydiscip<-CPx$cdiscip[CPx$cprest=="81_92"]
sapply( mydiscip, function(x) BS$bdescr[BS$cbranca==x])

```


