Prestazioni sanitarie in Regione Piemonte
----------------------------

### Fonte

Sul sito dedicati agli [Opendata] (http://www.dati.piemonte.it)  sono stai pubblicati le [Prestazioni sanitarie erogate nel 2012] (http://rpubs.com/varmatieto/19289).

Il database *Prestazioni Sanitarie*, contiene 295643 osservazioni su  5 variabili.

Ciascuna osservazione riporta:

- il codice azienda sanitaria, 

- il codice prestazione, 

- la relativa branca, 

- l'indicazione pubblico o privato,

- la quantità di prestazioni erogate.

Le prime osservazioni del database risultano:

```{r pres, echo=FALSE, cache=TRUE }
pres<- read.table ("~/GitHub/sanita/data/Dettaglio_Cod_Prest.csv" , header=T, sep=";",
                   stringsAsFactors=F)


names(pres) <- c("id" ,"azienda", "tipo", "cbranca","cpres", "qta" )
pres$azienda<-as.factor(pres$azienda)
pres$cpres<-as.factor(pres$cpres)
pres$cbranca<-as.factor(pres$cbranca)

numpres<-length (unique(pres$cpres))
meanpres<-as.integer(sum(pres$qta)/numpres)

# str(pres)                              # 295643 obs. of  6 variables
head(pres[,-1]) 

```



La somma complessiva delle prestazioni erogate è oltre 73 miloni.

Considerando che sono presenti  `r numpres` prestazioni differenti ciascuna e' stata erogata mediamente `r meanpres` volte.


#### plot  1

La somma complessiva delle prestazioni si ripartisce sulle 27 aziende secondo la **figura 1** ( dove sono riportate in rosso le prestazioni in strutture private, in blu quelle in strutture pubbliche).



```{r plot1, fig.width= 9, echo=FALSE }
aziende<-read.table("~/GitHub/sanita/data/aziende.txt", head=T,
                    stringsAsFactors=F)
#str(aziende)

library (plyr)

prestot<-ddply(pres, .(azienda,tipo,cbranca), summarise,
              qta= sum(qta))
#str(prestot)
#head(prestot)

nomeazienda<-vector (length=919)
#str(nomeazienda)
prestoto<-cbind(prestot, nomeazienda) 
#str(prestoto)
for(i in 1:919)
{
  prestoto$nomeazienda[i]<-aziende$dazienda[aziende$cazienda==prestoto$azienda[i]]
}

# unique(prestoto$azienda)[!unique(prestoto$azienda)%in%aziende$cazienda]

#head(prestoto)

library(ggplot2)
ggplot(data=prestoto, aes(x=factor(nomeazienda), y=qta/1e+06, fill = tipo)) + 
  geom_bar(stat="identity", show_guide = F) + coord_flip() +  
  ggtitle("prestazioni per azienda")+ 
  xlab("Azienda") + ylab("prestazioni in Ml.") 

```

#### plot  2

La somma complessiva delle prestazioni si ripartisce sulle 43  discipline  presenti nel dataset secondo la **figura 2**.

Non e' stata qui riportata la disciplina 98 "ANALISI DI LABORATORIO" che totalizza, da sola, oltre 50 milioni di prestazioni.


```{r plot2, fig.width= 9, echo=FALSE }

prestoto_no98 <- subset(prestoto, cbranca != 98)
prestoto_no98 <- prestoto_no98[order(prestoto_no98$tipo),]

ggplot(data=prestoto_no98, aes(x=factor(cbranca), y=qta/1e+06, fill = tipo)) + 
  geom_bar(stat="identity", show_guide = F) + coord_flip() +  
  ggtitle("prestazioni per branca")+ 
  xlab("cod_prestazione") + ylab("prestazioni in Ml.") 

```


#### plot  3

La somma complessiva delle prestazioni si ripartisce per la disciplina 98 "ANALISI DI LABORATORIO"  sulle diverse aziende sanitarie secondo la **figura 3**.



```{r,plot3, fig.width= 9, echo=FALSE }
prestoto_98 <- subset(prestoto, cbranca == 98)

ggplot(data=prestoto_98, aes(x=factor(nomeazienda), y=qta/1e+06, fill = tipo)) + 
    geom_bar(stat="identity", show_guide = F) + coord_flip() +  
    ggtitle("prestazioni di analisi per azienda")+ 
    xlab("Azienda") + ylab("prestazioni in Ml.") 
```


#### plot  4

La somma complessiva delle prestazioni si ripartisce per la disciplina 43 "UROLOGIA"  sulle diverse aziende sanitarie secondo la **figura 4**.



```{r,plot4, fig.width= 9, echo=FALSE }
prestoto_43 <- subset(prestoto, cbranca == 43)

ggplot(data=prestoto_43, aes(x=factor(nomeazienda), y=qta, fill = tipo)) + 
  geom_bar(stat="identity", show_guide = F) + coord_flip() +  
  ggtitle("prestazioni urologia per azienda")+ 
  xlab("Azienda") + ylab("n. prestazioni ") 
```

#### plot  5

Osserviamo ora le prestazioni svolte dall' azienda "213" corrispondente ad ALESSANDRIA in **figura 5**.

```{r plot5, fig.width= 9, echo=FALSE}
prestoto_a213 <- subset(prestoto, azienda == 213 & cbranca != 98)
# str(prestoto_a213)

prestoto_a213 <- prestoto_a213[order(prestoto_a213$tipo),]

ggplot(data=prestoto_a213, aes(x=factor(cbranca), y=qta/1e+06, fill = tipo)) + 
  geom_bar(stat="identity", show_guide = F) + coord_flip() +  
  ggtitle("totale prestazioni per AL")+ 
  xlab("cod_prestazione") + ylab("n. prestazioni ") 
```


#### plot  6

Osserviamo ora le prestazioni svolte dall' azienda "909" corrispndente ad CITTA_SALUTE in **figura 6**.

```{r plot6, fig.width= 9, echo=FALSE}
prestoto_a909 <- subset(prestoto, azienda == 909 & cbranca != 98)
# str(prestoto_a213)

prestoto_a213 <- prestoto_a909[order(prestoto_a909$tipo),]

ggplot(data=prestoto_a909, aes(x=factor(cbranca), y=qta/1e+06, fill = tipo)) + 
  geom_bar(stat="identity", show_guide = F, fill="#0099CC") + coord_flip() +  
  ggtitle("totale prestazioni per CITTA_SALUTE")+ 
  xlab("cod_prestazione") + ylab("n. prestazioni ") 
```


```{r, echo=FALSE}
pres_89.7 <- subset(pres, cpres == "89.7")
sum89<-round ((sum (pres_89.7$qta)/sum (pres$qta))*100,2)
lcpres<-length(unique(pres$cpres))

```

#### plot  7

Da ultimo riportiamo la distribuzione di una singola prestazione con codice "89.7" e significato "VISITA GENERALE" che da sola totalizza `r sum89` %
di tutte le `r lcpres` prestazioni.

```{r plot7, fig.width= 9, echo=FALSE}

pres_89.7 <- pres_89.7[order(pres_89.7$tipo),]

ggplot(data=pres_89.7, aes(x=factor(azienda), y=qta/1000000, fill = tipo)) + 
  geom_bar(stat="identity", show_guide = F) + coord_flip() +  
  ggtitle("visita generale (89.7) per azienda")+ 
  xlab("Azienda") + ylab("n. prestazioni in Ml.") +
  scale_x_discrete(breaks=aziende$cazienda, 
                   labels=aziende$dazienda)

```
